臺灣臺南地方法院刑事判決             100年度訴字第1448號
公  訴  人  臺灣臺南地方法院檢察署檢察官
被      告  李朝勝
上列被告因違反毒品危害防制條例案件，經檢察官提起公訴（10
0年度毒偵字第1588號），被告於本院準備程序中，先就被訴事
實為有罪之陳述，經本院合議庭裁定改由受命法官獨任進行簡式
審判程序，判決如下：
    主  文
李朝勝施用第一級毒品，累犯，處有期徒刑壹年貳月。
    事實及理由
一、按本件被告李朝勝所犯為死刑、無期徒刑、最輕本刑3年以
    上有期徒刑以外之罪，亦非屬高等法院管轄之第一審案件，
    其於準備程序進行中，先就被訴事實為有罪之陳述，經告知
    簡式審判程序之旨，並聽取檢察官、被告之意見後，本院合
    議庭依刑事訴訟法第273條之1第1項裁定進行簡式審判程序
    ，是本案之證據調查，依同法第273條之2規定，不受同法第
    159條第1項、第161條之2、第161條之3、第163條之1，及第
    164條至第170條所規定證據能力認定及調查方式之限制，合
    先敘明。
二、本件除應於犯罪事實欄更正被告之前科：「李朝勝前於民國
    88年間，因施用毒品案件，經本院以88年度毒聲字第1020號
    裁定送觀察、勒戒後，因認有繼續施用毒品之傾向，經本院
    以88年度毒聲字第2649號裁定令入戒治處所施以強制戒治，
    於89年1月31日因認無繼續強制戒治之必要而出所，並經臺
    灣臺南地方法院檢察署檢察官以89年度戒毒偵字第599號為
    不起訴處分確定。次於91年間，因施用毒品件，經臺灣臺南
    地方法院檢察署檢察官聲請強制戒治並起訴，起訴部分經本
    院以91年訴字第432號判處有期徒刑8月確定，並經本院以92
    年度聲字第1477號裁定更定其刑為有期徒刑10月確定（未構
    成累犯）。又於94年間，因施用毒品案件，經本院以94年度
    訴字第1404號判處有期徒刑1年確定，甫於96年2月20日縮短
    刑期執行完畢（構成累犯）。」，及於證據欄增列：「被告
    於本院審理時之自白」外，其餘之犯罪事實及證據均引用本
    件起訴書之記載（如附件）。
三、次按92年7月9日修正公佈、93年1月9日施行之毒品危害防制
    條例第20條、第23條第2項規定，已將施用毒品者之刑事處
    遇程序，區分為「初犯」、「5年內再犯」及「5年後再犯」
    。依其立法理由，認「初犯」經觀察、勒戒或強制戒治後，
    應為不起訴處分；經觀察、勒戒或強制戒治執行完畢釋放後
    ，「5年內再犯」者，因其再犯率甚高，原實施之觀察、勒
    戒及強制戒治既已無法收其實效，爰依法追訴；至經觀察、
    勒戒或強制戒治執行完畢釋放後，「5年後再犯」者，前所
    實施之觀察、勒戒或強制戒治已足以遮斷其施用毒品之毒癮
    ，為期自新及協助其斷除毒癮，仍適用與「初犯」相同之規
    定，先經觀察、勒戒或強制戒治之程序。故依修正後之規定
    ，僅限於「初犯」及「5年後再犯」2種情形，始應先經觀察
    、勒戒或強制戒治；倘被告於5年內已再犯，經依法追訴處
    罰，縱其第3次（或第3次以上）再度施用毒品之時間，在初
    犯經觀察、勒戒或強制戒治執行完畢釋放5年以後，仍不合
    於「5年後再犯」之規定，且因已曾於「5年內再犯」，顯見
    其再犯率甚高，原實施觀察、勒戒或強制戒治，已無法收其
    實效，即應依該條例第10條處罰，至第3次（或第3次以上）
    施用毒品之時間，是否宜有期間限制？以多久為適宜？則分
    屬刑事政策、專門醫學之範圍，非審判機關所能決定，有待
    循立法途徑解決（最高法院95年5月9日95年度第7次刑事庭
    會議決議、97年9月9日97年度第5次刑事庭會議決議意旨參
    照）。查本件被告前曾受如事實欄所述之觀察、勒戒及強制
    戒治，且於89年1月31日釋放出所後，迭因施用毒品案件，
    再經強制戒治並起訴判刑受刑之執行等情，有臺灣高等法院
    被告前案紀錄表1份附卷可按，足見被告於初犯經觀察、勒
    戒及強制戒治後5年內，已迭次更犯施用毒品案件，並經強
    制戒治、起訴判刑受刑之執行，揆諸上開最高法院決議要旨
    ，縱其本次所犯施用毒品案件距前次強制戒治執行完畢已逾
    5年，仍應由本院依法論罪科刑。
四、核被告所為，係犯毒品危害防制條例第10條第1項之施用第
    一級毒品罪。被告施用前持有供自己施用之第一級毒品海洛
    因之低度行為，為施用之高度行為所吸收，不另論罪。被告
    曾於96年2月20日受如事實欄所載之罪刑執行完畢等情，有
    臺灣高等法院被告前案紀錄表1份在卷可按，其受有期徒刑
    執行完畢後，5年以內故意再犯本件有期徒刑以上之罪，為
    累犯，應依刑法第47條第1項規定加重其刑。爰審酌被告犯
    後坦承犯行，尚知悔悟，暨其智識程度、生活狀況等一切情
    狀，本院認蒞庭檢察官具體求刑有期徒刑1年2月，尚屬適當
    ，爰量處如主文所示之刑，以資懲儆。
據上論斷，應依刑事訴訟法第273條之1第1項、第299條第1項前
段、第310條之2、第454條第2項，毒品危害防制條例第10條第1
項，刑法第11條前段、第47條第1項，判決如主文。
本案經檢察官莊玲如到庭執行職務。
中    華    民    國  100    年    12    月    14    日
                  刑事第四庭    法  官  莊政達
以上正本證明與原本無異。
如不服本判決應於收受本判後10日內向本院提出上訴書狀，並應
敘述具體理由。其未敘述上訴理由者，應於上訴期間屆滿後20日
內向本院補提理由書狀（均須按他造當事人之人數附繕本）「切
勿逕送上級法院」。
                                書記官  吳昕韋
中    華    民    國   100    年    12    月    19    日
附錄本案論罪科刑法條：
毒品危害防制條例第10條
施用第一級毒品者，處 6 月以上 5 年以下有期徒刑。
施用第二級毒品者，處 3 年以下有期徒刑。
附件
臺灣臺南地方法院檢察署檢察官起訴書
                                   100年度毒偵字第1588號
    被      告  李朝勝  男  51歲（民國○○年○月○○日生）
                        住臺南市山上區南洲里南洲235號
                        國民身分證統一編號：Ｚ000000000號
上列被告因違反毒品危害防制條例案件，業經偵查終結，認應提
起公訴，茲將犯罪事實及證據並所犯法條分敘如下：
        犯罪事實
一、李朝勝前於民國89年間因施用毒品案件，經強制戒治期滿，
    由本署檢察官於89年9月22日以89年戒毒偵字第599號為不起
    訴處分確定。又於91及94年間因施用毒品案件，經法院分別
    判處8月及1年確定，於96年2月21日縮短刑期執行完畢。猶
    不知悔改，復於100年7月4日17時30分許為警採尿時起回溯
    26小時內之不詳時間，在不詳地點，以注射方式施用第一級
    毒品海洛因。嗣經警於上開時間採尿送驗後查知上情。
二、案經台南市政府警察局新化分局移送偵辦。
        證據並所犯法條
一、證據清單及待證事實：
┌──┬───────────┬───────────┐
│編號│    證  據  名  稱    │    待  證  事  實    │
├──┼───────────┼───────────┤
│ 一 │被告於警詢及偵查中之供│被告曾有施用第一級毒品│
│    │述                    │海洛因之事實，然辯稱最│
│    │                      │後一次係於100年6月30日│
│    │                      │施用。                │
├──┼───────────┼───────────┤
│ 二 │台灣檢驗科技股份有限公│被告之尿液經送驗結果呈│
│    │司濫用藥物尿液檢驗報告│嗎啡陽性反應之事實    │
│    │及尿液檢體對照名冊    │                      │
├──┼───────────┼───────────┤
│ 三 │本署刑案資料查註紀錄表│被告於強制戒治完畢釋放│
│    │1份                   │後曾再犯施用毒品案件，│
│    │                      │經法院判決有罪之事實。│
└──┴───────────┴───────────┘
二、核被告所為，係犯毒品危害防制條例第10條第 1項之施用第
    一級毒品罪嫌。又被告曾受有期徒刑之執行完畢，有本署刑
    案資料查註紀錄表1份可參，其於5年內故意再犯本件有期徒
    刑以上之罪，為累犯，請依刑法第47條第1項規定加重其刑
    。
三、依刑事訴訟法第251條第1項提起公訴。
    此  致
臺灣臺南地方法院
中    華    民    國   100    年    10    月    17    日
                        檢察官  林仲斌
本件證明與原本無異
中    華    民    國   100    年    10    月    24    日
                        書記官  張淑茹